臺灣南投地方法院民事裁定
111年度聲字第70號
聲  請  人  賴傑誠  
相  對  人  新加坡商艾星國際有限公司台灣分公司

法定代理人  曾慧雯  


上列當事人間聲請停止執行事件，本院裁定如下：
    主  文
聲請人供擔保新臺幣伍萬玖仟肆佰零玖元後，本院一一一年度司
執字第五二九八號清償票款強制執行事件之強制執行程序，於本
院一一一年度訴字第五一二號債務人異議之訴事件判決確定、和
解或撤回起訴而終結前，應暫予停止。
    理  由
一、按強制執行程序開始後，除法律另有規定外，不停止執行；
    有回復原狀之聲請，或提起再審或異議之訴，或對於和解為
    繼續審判之請求，或提起宣告調解無效之訴、撤銷調解之訴
    ，或對於許可強制執行之裁定提起抗告時，法院因必要情形
    或依聲請定相當並確實之擔保，得為停止強制執行之裁定，
    強制執行法第18條第1、2項定有明文。又法院依強制執行法
    第18條第2項定擔保金額而准許停止強制執行之裁定者，該
    項擔保係備供債權人因停止執行所受損害之賠償，其數額應
    依標的物停止執行後，債權人未能即時受償或利用該標的物
    所受之損害額，或其因另供擔保強制執行所受之損害額定之
    ，非以標的物之價值或其債權額為依據（最高法院91年台抗
    字第429號裁定意旨參照）。
二、聲請意旨略以：聲請人就本院111年度司執字第5298號清償
    票款強制執行事件（下稱系爭強制執行事件）已提起債務人
    異議之訴，經本院以111年度訴字第512號事件（下稱本案事
    件）受理，為避免聲請人之財產一旦遭強制執行而難以回復
    原狀，願供擔保，請於聲請人所提債務人異議之訴事件判決
    確定前，准裁定停止系爭強制執行事件之執行程序等語。
三、經查：
　㈠本件聲請人以其業已向本院提起債務人異議之訴為由，聲請
    裁定停止系爭強制執行事件之執行程序；相對人於系爭強制
    執行事件聲請強制執行之金額為新臺幣（下同）567,789元
    及相關利息，執行標的為第三人即本院提存所108年度存字
    第289號提存事件所得領取之提存款及利息228,309元（下稱
    系爭提存款），及聲請人所有坐落南投縣○○鄉○○段00000地
    號土地、權利範圍2分之1之應有部分（下稱系爭應有部分，
    與系爭提存款合稱系爭執行標的）；本院民事執行處已向本
    院提存所就系爭提存款核發扣押命令，並經本院提存所將系
    爭提存金轉入本院執行處系爭強制執行事件案內，再由本院
    執行處將案款匯予聲請人，相對人業已受償228,309元，系
    爭強制執行事件之程序尚未終結等情，業經本院依職權調取
    本案事件、系爭強制執行事件卷宗核閱無訛。是聲請人聲請
    停止執行，核與強制執行法第18條第2項規定相符，應予准
    許。
　㈡相對人因停止強制執行程序可能遭受之損害，應為其於該等
    時間內未能即時受償預計所受之損害額，即相對人因無法運
    用該筆資金而發生相當於利息之損失；而該項損失利益，依
    民法法定利率即週年利率5％ 計算，較不受利率波動之影響
    ，亦屬妥適。相對人於系爭強制執行事件已受償金額為228,
    309元，其聲請查封之系爭應有部分，最低拍賣價格為3,600
    ,000元，有本院111年11月24日111年度司執平字第5298號公
    告附於系爭強制執行事件卷宗可參。是相對人強制執行系爭
    應有部分所得受償之金額為339,480元（計算式：567,789元
    －228,309元＝339,480元）。因此，相對人未能強制執行系爭
    執行標的而受影響之債權額，即應以339,480元計算。
　㈢本院審酌相對人未能強制執行而受影響之債權額為339,480元
    ，並衡酌本件聲請人所提本案事件之訴訟標的價額為567,78
    9元，屬不得上訴三審案件，參考各級法院辦案期限實施要
    點規定，第一、二審通常程序審判案件之期限分別為1年4個
    月、2年，加計送達期間約3年6個月。則本件停止強制執行
    期間，相對人因停止執行可能遭受3年6個月無法即時因強制
    執行滿足其債權所生利息損失，故本院審酌聲請人聲請停止
    系爭強制執行程序，相對人無法即時受償取回債權額利用所
    生孳息之損害額為59,409元【計算式：339,480元×5％×3.5年
    ＝59,409元】。是本院認本件聲請人聲請停止強制執行應供
    擔保之金額以59,409元為相當，聲請人以59,409元供擔保後
    ，在本案事件因判決確定、和解或撤回起訴而終結前，得停
    止系爭強制執行事件之強制執行程序。
四、爰裁定如主文。
中　　華　　民　　國　　111 　年　　12　　月　　14　　日
                  民事第二庭  法　官　劉玉媛
以上正本係照原本作成。
如對本裁定抗告，須於裁定送達後10日內向本院提出抗告狀，並
繳納抗告費新臺幣1,000元。
中　　華　　民　　國　　111 　年　　12　　月　　14　　日
                              書記官　洪裕展